臺灣高雄地方法院刑事判決　　　　　　　96年度易字第3819號
公　訴　人　臺灣高雄地方法院檢察署檢察官
被　　　告　丙○○
　　　　　　　　　　現於台灣高雄看守所
　　　　　　丁○○
　　　　　　　　　　現於台灣高雄看守所
上列被告2 人因竊盜案件，經檢察官提起公訴（96年度偵字第28
316 號），被告2 人於本院準備程序中均為有罪之陳述，經本院
依簡式審判程序審理，判決如下：
    主  文
丙○○共同犯踰越牆垣、安全設備竊盜罪，處有期徒刑壹年貳月
。
丁○○共同犯踰越牆垣、安全設備竊盜罪，累犯，處有期徒刑壹
年參月。
    事  實
一、丁○○前於民國89年間因竊盜案件，經臺灣高等法院高雄分
    院以89年度上易字第736 號判處有期徒刑1 年4 月，刑前強
    制工作3 年確定，於94年11月15日縮短刑期執行完畢。詎猶
    不知悔改，於96年10月3 日凌晨4 時許，在高雄市○○區○○路與河西路口，由丙○○向丁○○提議至高雄縣鳳山市○○○路141 號內行竊，2 人遂共同基於意圖為自己不法所有
    之犯意聯絡，由丙○○騎乘丁○○所有之車號UEB-473 號輕
    型機車搭載丁○○，於96年10月3 日凌晨5 時許到達上址，
    由丁○○負責在外把風，而丙○○則自上址後方翻越圍牆進
    入，再沿鷹架攀爬至該屋4 樓，並於徒手推開4 樓陽臺之落
    地窗後，進入該處仍在裝潢尚未有人遷入居住之房屋內，並
    進而竊取屋內乙○○所有裝潢用之REXON 牌木材切割機2 台
    、木材刨刀10支、木材鑽孔機鋼製鑽頭2 支、鋼製木材切割
    刀2 片及KUMA牌空壓機1 台等物得手，旋即由內打開該房屋
    1 樓大門，使負責把風之丁○○得以入內，共同搬運上開竊
    得之物品，並隨即騎車逃離現場。嗣於96年10月3 日凌晨 5
    時30時許，丙○○騎乘前開機車搭載丁○○，行經高雄市○
    鎮區○○路與文橫路口時，為警攔查而當場查獲。
二、案經乙○○訴由高雄市政府警察局保安大隊報告臺灣高雄地
    方法院檢察署檢察官偵查起訴。
    理  由
一、本件被告丙○○、丁○○所犯為死刑、無刑徒刑或最輕本刑
    為3 年以上有期徒刑以外之罪，渠等於準備程序中就被訴犯
    罪事實，為有罪之陳述，經法官告知簡式審判程序之旨，並
    聽取當事人之意見後，依刑事訴訟法第273 條之1 第1 項規
    定，裁定進行簡式審判程序，合先指明。
二、上揭犯罪事實，業據被告丙○○、丁○○於警詢、檢察官訊
    問及本院審理時均坦承不諱，核與證人即告訴人乙○○指訴
    之情節相符，並有扣押筆錄、扣押物品目錄表各1 份、贓物
    認領保管單1 紙、照片9 張附卷可稽。是被告2 人之自白已
    有相當之證據資料予以補強，且與事實相符，應堪信為真實
    。從而，本案事證明確，被告2 人犯行堪予認定，應依法論
    科。
三、查該遭竊房屋4 樓陽臺之落地窗，係屬該房屋之安全設備。
    是核被告丙○○、丁○○所為，均係犯刑法第321 條第1 項
    第2 款之踰越牆垣、安全設備竊盜罪。被告2 人就上開犯行
    ，有犯意聯絡及行為分擔，為共同正犯。另被告丁○○前於
    89年間因竊盜案件，經臺灣高等法院高雄分院以89年度上易
    字第736 號判處有期徒刑1 年4 月，刑前強制工作3 年確定
    ，於94年11月15日縮短刑期執行完畢，有臺灣高等法院被告
    全國前案紀錄表1 紙附卷可稽，被告丁○○於上開有期徒刑
    執行完畢5 年內，故意再犯本件有期徒刑以上之罪，為累犯
    ，應依刑法第47條第1 項規定，加重其刑。爰審酌被告丙○○前於93年間因竊盜案件，經本院以94年度易字第175 號判
    處有期徒刑1 年8 月，甫於96年7 月23日假釋出監，而被告
    丁○○前於89年間因竊盜案件，經臺灣高等法院高雄分院以
    89年度上易字第736 號判處有期徒刑1 年4 月，刑前強制工
    作3 年確定，甫於94年11月15日縮短刑期執行完畢，有臺灣
    高等法院被告全國前案紀錄表2 紙附卷可稽，竟均不知悔改
    ，再為本件竊盜犯行，且渠等均身值壯年，竟不思正當獲取
    財物，本應嚴懲，惟念渠等犯後能坦承犯行，態度尚佳，而
    所竊之物品價值約新臺幣（下同）24,150元，業據證人即告
    訴人乙○○證述在卷（見警卷第17頁），價值尚非十分昂貴
    ，且已經告訴人領回，有贓物認領保管單1 紙在卷可稽等一
    切情狀，分別量處如主文所示之刑，以資儆懲。
四、至公訴意旨雖認：被告2 人前均有多次竊盜前科，不思改過
    遷善，屢次再犯，均有犯罪之習慣，建請依竊盜犯贓物犯保
    安處分條例第3 條第1 項第1 款之規定，併予諭知應於刑之
    執行前令入勞動場所強制工作，以資矯治等語。惟按竊盜犯
    贓物犯保安處分條例之強制工作，旨在對有犯罪習慣之18歲
    以上竊盜犯、贓物犯，令入勞動場所，以強制從事勞動方式
    ，培養其勤勞習慣、正確工作觀念，習得一技之長，於其日
    後重返社會時，能自立更生，期以達成刑法教化、矯治之目
    的。查被告丙○○自88年迄今之論罪科刑紀錄，除本案外，
    僅有2 件竊盜案件（88年及93年間各1 件），經本院以90年
    度易字第277 號及94年度易字第175 號分別判處有期徒刑 3
    月及1 年8 月確定，有臺灣高等法院被告前案紀錄表1 份在
    卷可佐，而被告丁○○前於89年間因竊盜案件，經臺灣高等
    法院高雄分院以89年度上易字第736 號判處有期徒刑1 年 4
    月，刑前強制工作3 年確定，於94年11月15日縮短刑期執行
    完畢後，至本件竊盜案遭查獲前，2 年期間亦未曾再犯竊盜
    案件，亦有臺灣高等法院被告全國前案紀錄表1 紙附卷可稽
    ，且佐以本案亦僅有1 次竊盜犯行，且所竊財物僅值24,150
    元，業據證人即告訴人乙○○證述在卷（見警卷第17頁），
    價值尚非十分昂貴，是尚難認被告2 人有犯罪之習慣，爰認
    尚無宣告被告2 人應於刑之執行前，令入勞動處所強制工作
    之必要，附此敘明。
據上論斷，應依刑事訴訟法第273 條之1 第1 項、第284 條之 1
、第299 條第1 項前段，刑法第28條、第321 條第1 項第2 款、
第47條第1 項，判決如主文。
本案經檢察官甲○○到庭執行職務。
中　　華　　民　　國　　96　　年　　12　　月　　31　　日
                  鳳山刑事第一庭      法　官  陳盈吉
以上正本證明與原本無異。
如不服本判決應於收受本判決後10日內向本院提出上訴書狀，並
應敘述具體理由，如未敘述上訴理由者，應於上訴期間屆滿後20
日內補提理由書狀於本院（均須按他造當事人之人數附繕本）「
切勿逕送上級法院」。
中　　華　　民　　國　　96　　年　　12　　月　　31　　日
 　　　　　　　　　　　　　　　       書記官  吳俊達
附錄本判決論罪科刑法條：
刑法第321條第1項第2款
犯竊盜罪而有左列情形之一者，處6月以上、5年以下有期徒刑：
一  於夜間侵入住宅或有人居住之建築物、船艦或隱匿其內而犯之
    者。
二  毀越門扇、牆垣或其他安全設備而犯之者。
三  攜帶兇器而犯之者。
四  結夥三人以上而犯之者。
五  乘火災、水災或其他災害之際而犯之者。
六  在車站或埠頭而犯之者。
前項之未遂犯罰之。
